【裁判字號】    98,審易,1691
【裁判日期】    981230
【裁判案由】    毒品危害防制條例
【裁判全文】
臺灣桃園地方法院刑事判決            98年度審易字第1691號
公  訴  人  臺灣桃園地方法院檢察署檢察官
被      告  甲○○
上列被告因違反毒品危害防制條例案件，經檢察官提起公訴（98
年度毒偵字第4873號），嗣於本院準備程序進行中，被告就被訴
事實為有罪之陳述，經本院告知簡式審判程序意旨，並聽取當事
人之意見後，本院裁定改依簡式審判程序審理，並判決如下：
    主  文
甲○○施用第二級毒品，累犯，處有期徒刑伍月，如易科罰金，
以新臺幣壹仟元折算壹日。
    事  實
一、甲○○前於民國87年間，因施用毒品案件，經本院裁定送觀
    察、勒戒後，因無繼續施用毒品傾向，於88年2 月4 日執行
    完畢釋放出所，並經本院以87年度少調字第1598號裁定不付
    審理確定；復於前開觀察、勒戒執行完畢釋放後5 年內之89
    年間，因施用第二級毒品案件，經本院以89年度毒聲字第77
    8 號裁定送觀察、勒戒後，認有繼續施用毒品傾向，經本院
    以89年度毒聲字第1728號裁定令入戒治處所施以強制戒治，
    嗣經本院以89年度毒聲字第5349號裁定停止戒治併付保護管
    束出所，於90年2 月28日保護管束期滿，停止戒治未經撤銷
    ，強制戒治視為執行完畢，該次犯行並經臺灣桃園地方法院
    檢察署檢察官以90年度戒偵字第270 號為不起訴處分確定。
    另於93年間因違反妨害兵役治罪條例案件，經本院以93年度
    桃簡字第1722號判決判處有期徒刑2 月確定，於94年6 月21
    日執行完畢。又於94年間因施用第二級毒品案件，經本院以
    94年度桃簡字第2111號判決判處有期徒刑3 月確定，於95年
    5 月14日執行完畢；再於95年間因連續搶奪案件，經本院以
    95 年 度訴字第1797號判決判處有期徒刑1 年2 月確定，嗣
    經本院以96年度聲減字第1501號裁定減刑為有期徒刑7 月確
    定，於96年8 月9 日執行完畢出監（於本案均構成累犯）。
    詎仍不知悔改，復基於施用第二級毒品甲基安非他命之犯意
    ，於98年7 月23日下午3 時許，在桃園縣桃園市鎮○街○○
    ○路加油站廁所內，以吸食器燒烤方式施用甲基安非他命1
    次。嗣於98年7 月24日下午5 時15分許，在桃園縣桃園市○
    ○路與東國街口為警盤查，其於有偵查犯罪職權之機關尚未
    發覺其施用第二級毒品之犯罪事實前，即向查獲警員坦承上
    開施用甲基安非他命犯行，自首接受裁判，並同意警方採集
    其尿液送驗，結果呈甲基安非他命陽性反應，始確認上情。
二、案經桃園縣政府警察局桃園分局報告臺灣桃園地方法院檢察
    署檢察官偵查起訴。
    理  由
一、本案被告甲○○所犯之罪，並非法定刑為死刑、無期徒刑或
    最輕本刑3 年以上有期徒刑之罪，亦非高等法院管轄第一審
    之案件，而被告於準備程序中就被訴事實已為有罪之陳述，
    經本院告知簡式審判程序之旨，並聽取當事人之意見後，本
    院乃依刑事訴訟法第273 條之1 第1 項規定，裁定進行簡式
    審判程序，合先敘明。
二、上揭事實，業據被告甲○○於警詢及本院審理時均坦承不諱
    ，而被告為警查獲後所採集之尿液檢體，經送請台灣檢驗科
    技股份有限公司以酵素免疫分析法初步檢驗，再佐以氣相層
    析質譜儀分析法確認檢驗結果均呈甲基安非他命陽性反應，
    此有桃園縣政府警察局桃園分局被採尿人尿液暨毒品真實姓
    名與編號對照表及上開公司出具之濫用藥物檢驗報告各1 紙
    附卷可稽，足認被告上開任意性之自白確與事實相符，應堪
    採信。又按毒品危害防制條例於92年7 月9 日修正公布，自
    93年1 月9 日施行，而依修正後之規定，僅限於「初犯」及
    「5 年後再犯」2 種情形，始應先經觀察、勒戒或強制戒治
    程序。倘被告於5 年內已再犯，經依法追訴處罰，縱其第3
    次（或第3 次以上）再度施用毒品之時間，在初犯經觀察、
    勒戒或強制戒治執行完畢釋放5 年以後，已不合於「5 年後
    再犯」之規定，且因已於「5 年內再犯」，顯見其再犯率甚
    高，原實施觀察、勒戒或強制戒治，已無法收其實效，即應
    依該條例第10條規定處罰；又所謂5 年戒斷期間之計算，係
    指相鄰之前後2 次施用毒品時間之間隔而言，非可飛躍自初
    次起算其5 年期間（最高法院95年度第7 次、97年度第5 次
    刑事庭會議決議及最高法院95年度台非字第65號判決參照）
    。經查，本件被告於前案觀察、勒戒執行完畢釋放（88年2
    月4 日）後5 年內，於89年間即再因施用第二級毒品案件，
    經本院裁定送觀察、勒戒及強制戒治後，於90年2 月28日強
    制戒治執行完畢，並經臺灣桃園地方法院檢察署檢察官以90
    年度戒偵字第270 號為不起訴處分確定，此有臺灣高等法院
    被告前案紀錄表1 份在卷足憑，是本件被告施用第二級毒品
    犯行雖已於前案觀察、勒戒執行完畢釋放5 年後，惟因其已
    於5 年內再犯，依上開說明，仍應追訴處罰。綜上，本件事
    證明確，被告犯行堪以認定，應依法論科。
三、核被告甲○○所為，係犯毒品危害防制條例第10條第2 項之
    施用第二級毒品罪。被告施用第二級毒品前持有第二級毒品
    之低度行為，應為其施用之高度行為所吸收，不另論罪。被
    告有事實欄一所載之犯罪科刑及執行情形，有臺灣高等法院
    被告前案紀錄表1 份可按，其於徒刑執行完畢後5 年內故意
    再犯本件有期徒刑以上之罪，為累犯，應依刑法第47條第1
    項之規定加重其刑。又被告於有偵查犯罪權限之機關未發覺
    其上開施用甲基安非他命犯行前，即主動向查獲警員坦承上
    開施用甲基安非他命犯行，自首接受裁判，有被告於98年7
    月24日之警詢筆錄1 份在卷可稽，且觀諸全案卷證，查無可
    資證明被告為警盤查時，有足以讓查獲警員對於被告涉犯之
    上開施用毒品犯行，客觀上存有合理懷疑之事證，其符合自
    首之要件，應無疑義，爰依刑法第62條前段規定減輕其刑。
    本件被告施用第二級毒品犯行有加重及減輕事由，依法應先
    加後減之。爰審酌被告犯後坦承犯行而態度良好、施用毒品
    係戕害自身健康，對他人並不生重大危害等一切情狀，量處
    如主文所示之刑，並諭知易科罰金之折算標準。
據上論斷，應依刑事訴訟法第273 條之1 第1 項、第299 條第1
項前段，毒品危害防制條例第10條第2 項，刑法第11條前段、第
47條第1 項、第62條前段、第41條第1 項前段，判決如主文。
本案經檢察官黃怡菁到庭執行職務。
中    華    民    國    98    年    12    月    30    日
                        刑事庭  法  官  鍾雅蘭
以上正本證明與原本無異。
如不服本判決，應於判決送達後10日內向本院提出上訴狀（應附
繕本），其未敘述上訴理由者，應於上訴期間屆滿後20日內補提
理由書狀於本院，上訴於臺灣高等法院。
                                書記官  楊郁馨
中    華    民    國    98    年    12    月    30    日
附錄本案論罪科刑依據之法條：
毒品危害防制條例第10條
施用第一級毒品者，處6 月以上5 年以下有期徒刑。
施用第二級毒品者，處3 年以下有期徒刑。

司法院資訊處製作；財團法人民間司法改革基金會備份。
